【裁判字號】    90,訴,1728
【裁判日期】    901121
【裁判案由】    違反野生動物保育法
【裁判全文】
臺灣桃園地方法院刑事判決                          九十年度訴字第一七二八號
    公  訴  人  臺灣桃園地方法院檢察署檢察官
    被      告  乙○○
右列被告因違反野生動物保護法案件，經檢察官提起公訴（九十年度偵字第一四六四
四號），本院判決如左：
    主  文
乙○○違反保育類野生動物之產製品，非經中央主管機關之同意，不得輸入之規定，
未經中央主管機關同意，輸入保育類野生動物之產製品，處有期徒刑柒月，緩刑參年
。
    事  實
一、乙○○明知保育類野生動物之產製品，非經中央主管機關之同意，不得輸入，竟
    未經中央主管機關同意，在大陸江蘇省蘇州市某藝品店，購買保育類野生動物大
    象象牙產製品觀世音佛像一尊，將之藏置在其所攜帶之行李中，並於民國九十年
    六月一日，在香港搭乘國泰航空公司ＣＸ─四二０號班機回國，而輸入上開保育
    類野生動物之產製品，嗣於是日下午四時四十五分許，在中正機場入境時為財政
    部台北關稅局稽查組執勤關員於入境檢查檯檢查行李查獲，並扣得上開保育類野
    生動物產製品。
二、案經財政部台北關稅局移送台灣桃園地方法院檢察署檢察官偵查起訴。
    理  由
一、訊據被告乙○○對其攜帶上開觀世音佛像一尊入境之事實坦承不諱，惟辯稱：伊
    不知是象牙雕刻品，大陸藝品店之人員告訴伊是塑膠品做的云云。惟查右揭事實
    ，業據證人即查獲之海關人員甲○○證述在卷，並有入境旅客申報單及台北關稅
    局扣押貨物、運輸工具收據等影本各乙紙在卷可稽；且象牙產製品其特有之螢光
    反應及具有史垂格線，均與被告所謂之塑膠製品迥不相同，是被告辯稱不知上開
    扣押物品係象牙製品，委無足採。復按所謂「野生動物產製品」係指野生動物之
    屍體、骨、角、牙、皮、毛、卵或器官之全部、部分或其加工品而言，野生動物
    保育法第三條第六款定有明文，而本件扣案之觀世音佛像一尊，經送請行政院農
    業委員會委請法務部調查局鑑定結果，發現均具有史垂格線，其所形成之角度為
    大象象牙之特徵，均屬保育類野生動物產製品，亦有行政院農業委員會九十年七
    月三日（九０）農林字第九００一三四０一三號函影本一紙附卷足憑，被告既明
    知野生動物保育法之規定，而該法亦經主管機關公告周知並廣為宣導；被告所辯
    顯係卸責之詞，委無足採。事證明確，被告犯行洵堪認定。
二、核被告所為，係違反野生動物保育法第二十四條第一項之規定，應依同法第四十
    條第一項第一款之規定處斷。爰審酌被告犯罪之動機、目的、手段、所生危害及
    犯罪後態度等一切情狀，量處如主文所示之刑。末查被告前未曾受有期徒刑以上
    刑之宣告，有台灣桃園地方法院檢察署刑案資料查註紀錄表、台灣高等法院被告
    全國前案紀錄表各乙紙在卷可憑，其因一時失慮，罹犯本罪，經此刑之宣告，自
    當知所警惕，而無再犯之虞，本院認前開對其宣告之刑，以暫不執行為適當，爰
    併宣告緩刑三年，以啟自新。至扣案之保育類野生動物產製品即前開象牙產製品
    觀世音佛像一尊，業據台北關稅局依法沒入，有該局九０丁字第一五二六號處分
    書乙紙在卷足徵，爰不併予宣告沒收，附此敘明。
據上論斷，應依刑事訴訟法第二百九十九條第一項前段，野生動物保育法第四十條第
一項第一款，刑法第十一條、第七十四條第一款，判決如主文。
本案經檢察官楊挺宏到庭執行職務。
中      華      民      國      九十      年    十一    月    二十一    日
                                臺灣桃園地方法院刑事第四庭
                                            法  官   邱滋杉
右正本證明與原本無異。
如不服本判決，應於判決送達後十日內向本院提出上訴狀( 應附繕本 )，上訴於
臺灣高等法院。
                                            書記官   周巧屏
中      華      民       國      九十     年    十一    月    二十一    日
附論罪科刑依據之法條：
野生動物保育法第四十條  （罰則（一））
有下列情形之一，處六月以上五年以下有期徒刑，得併科新臺幣三十萬元以上一百五
十萬元以下罰金：
一  違反第二十四條第一項規定，未經中央主管機關同意，輸入或輸出保育類野生動
    物之活體或其產製品者。
二  違反第三十五條第一項規定，未經主管機關同意，買賣或意圖販賣而陳列、展示
    保育類野生動物或瀕臨絕種及珍貴稀有野生動物產製品者。
以犯前項之罪為常業者，處一年以上七年以下有期徒刑，得併科新臺幣五十萬元以上
二百五十萬元以下罰金。


司法院資訊處製作；財團法人民間司法改革基金會備份。
